臺灣臺北地方法院民事裁定
110年度抗字第359號
抗  告  人  展雲事業股份有限公司

法定代理人  鍾克信  
相  對  人  劉書宏  


上列當事人間請求本票裁定事件，抗告人對於民國110年10月13
日本院110年度司票字第16762號民事裁定提起抗告，本院裁定如
下：
    主  文
抗告駁回。
抗告程序費用新臺幣壹仟元由抗告人負擔。
    理  由
一、相對人於原審聲請意旨略以：相對人執有抗告人於民國110
    年4月6日簽發之本票1紙，付款地未載，金額新臺幣650萬元
    ，利息未約定，免除作成拒絕證書，到期日110年10月6日（
    下稱系爭本票），詎於到期後經提示未獲付款，為此提出本
    票1紙，聲請裁定就上開金額准許強制執行。
二、抗告意旨略以：抗告人從未簽發系爭本票，且未曾獲相對人
    為付款之提示，相對人自不得行使追索權，原審未察，裁定
    准相對人強制執行之聲請，自非適法。為此，爰依法提起抗
    告，請求廢棄原裁定，並駁回相對人之聲請。
三、按執票人向本票發票人行使追索權時，得聲請法院裁定後強
    制執行，票據法第123條定有明文。又執票人依前條規定，
    聲請法院裁定許可對發票人強制執行，係屬非訟事件，此項
    聲請之裁定，及抗告法院之裁定，僅依非訟事件程序，就本
    票形式上之要件是否具備予以審查為已足，並無確定實體上
    法律關係存否之效力，如發票人就票據債務之存否有爭執時
    ，應由發票人提起確認之訴，以資解決（最高法院57年台抗
    字第76號裁判意旨參照）。次按，匯票上雖有免除作成拒絕
    證書之記載，執票人仍應於所定期限內為承兌或付款之提示
    。但主張執票人未為提示者，應負舉證之責。前開規定，於
    本票準用之。票據法第124條準用同法第95條著有明文。
四、查，相對人主張之事實，業據其提出系爭本票為證，經原審
    就系爭本票為形式上之審查，認其已具備本票各項應記載事
    項，合於票據法第120條規定，屬有效之本票，乃依同法第1
    23條裁定准許強制執行，核無不合。抗告人固抗辯未曾簽發
    系爭本票，相對人未為付款提示云云，惟抗告人所辯未曾簽
    發系爭本票縱係屬實，亦屬實體法律關係之爭執，並非非訟
    事件程序所得審究，自應由抗告人另循訴訟程序解決，尚不
    得於非訟程序中爭執。又系爭本票已載明免除作成拒絕證書
    ，依前開說明，相對人聲請裁定准予強制執行時，毋庸提出
    已為付款提示之證據，抗告人抗辯相對人未為付款提示云云
    ，自應負舉證責任，抗告人並無法舉證以實其說，自無可採
    。綜上，原審依非訟事件程序審查，認系爭本票符合票據法
    第123條規定，裁定准許強制執行，經核並無違誤，抗告意
    旨指摘原裁定不當，求予廢棄，為無理由，應予駁回。
五、據上論結，本件抗告為無理由，依非訟事件法第21條第2項
    、第46條、第24條第1項，民事訴訟法第495條之1第1項、第
    449條第1項、第78條，裁定如主文。
中　　華　　民　　國　　110 　年　　11　　月　　23　　日
                民事第四庭審判長法　官 蔡政哲
  　　　　　　　                法  官 陳雯珊
　　　　　　　　                法  官 陳正昇
以上正本係照原本作成。　　　　　　　　　
本裁定除以適用法規顯有錯誤為理由，不得再為抗告。如再為抗
告，應於收受後10日內委任律師為代理人向本院提出再抗告狀，
並繳納再抗告費新臺幣1,000元。　
中　　華　　民　　國　　110 　年　　11　　月　　23　　日
                                書記官 廖宣惟